# 请教陈版（小问题）

提问人：poleon 时间：2011-06-15 11:57:30
A公司收购B公司全部股权，关于首次支付收购款有比例规定么？记得有个50%的比例约定，忘记是哪条法规了，不知道有何规定，期望指示~在线等

回答人：chenyiwei
需要搞清楚的是：你正在寻找的是关于“何时可以分期付款”的文件规定，还是分期付款对会计处理影响的相关规定？ 如楼上网友所述，关于分期付款本身的合规性问题，主要是在土地出让金、国有企业产权转让价款等领域有所规定。会计方面的主要影响可能是《企业会计准则第 20 号——企业合并》的应用指南所规定的购买日确定条件之一，如果付款比例较低的，可能会被认为尚未享有或承担标的股权上的风险和报酬，从而认为可能尚不符合购买日的确定条件。